【裁判字號】    97,簡抗,7
【裁判日期】    971128
【裁判案由】    詐欺
【裁判全文】
臺灣桃園地方法院刑事裁定               97年度簡抗字第7號
抗  告  人
即  被  告  廖家宏
上列抗告人即被告因詐欺案件，不服本院刑事庭於中華民國97年
9 月19日所為之96年度壢簡字第2182號裁定，提起抗告，本院裁
定如下：
    主  文
抗告駁回。
    理  由
一、原裁定意旨略以：按提起上訴，應自判決送達後10日內為之
    ，刑事訴訟法第349 條規定甚明。本件上訴人即被告廖家宏
    因詐欺案件，經本院刑事庭於97年7 月4 日以96年度壢簡字
    第2182號為判決後，旋於同年月11日對其之住所地桃園縣平
    鎮市龍恩里1 鄰社子82號為送達，並經其親自蓋章收受，有
    送達證書存卷可稽，是其最遲應於扣除在途期間後之97年 7
    月22日提起上訴，惟其竟遲至97年7 月23日始行提起上訴，
    顯已逾越上訴期間，其上訴即屬違背法律上之程式，應依刑
    事訴訟法第362 條規定予駁回等語。
二、抗告意旨略以：其係於97年7 月18日始收受上開簡易判決正
    本，並非原審裁定所認定之97年7 月11日，而其於收受後，
    即旋於同年月22日具狀提起上訴，故其上訴自未逾越10日之
    上訴期間，乃原裁定竟認其之上訴已逾越上訴期間而駁回上
    訴，顯有違誤，為此請求撤銷原裁定云云。
三、按提起上訴，應於送達判決後之10日內為之；原審法院認為
    上訴不合法律上之程式，或法律上不應准許，或其上訴權已
    經喪失者，應以裁定駁回之，刑事訴訟法第349 條、第 362
    條前段分別定有明文，且依同法第455 條之1 規定，上開規
    定於簡易判決之上訴程序準用之。次按期間之計算，依民法
    之規定；應於法定期間內為訴訟行為之人，其住、居所或事
    務所不在法院所在地者，計算該期間時，應扣除在途期間，
    前項應扣除之在途期間，由司法行政最高機關定之，同法第
    65 條 、第66條亦有明文。再依「法院訴訟當事人在途期間
    標準」，訴訟案件繫屬於臺灣桃園地方法院，而當事人之住
    、居所或事務所不在桃園市者，其在途期間為1 日。末按關
    於不變期間之計算，當事人以郵遞提起上訴或抗告等書狀者
    ，應以書狀到達法院之日，為提出於法院之日，最高法院亦
    著有69年臺抗字第236 號判例要旨足資參照。
四、經查：本院96年度壢簡字第2182號簡易判決書之正本，係按
    抗告人即被告之戶籍地桃園縣平鎮市龍恩里1 鄰社子82號為
    郵寄送達，並由抗告人即被告本人於97年7 月11日在該址親
    自蓋章收受，此有本院戶籍資料查詢申請表、送達證書（由
    抗告人即被告蓋印私章簽收）各1 紙附卷可憑，是該簡易判
    決正本係於97年7 月11日即合法送達於抗告人一節，自堪予
    認定。準此，揆諸前揭規定，抗告人即被告應於收受判決書
    後10日內，並扣除在途期間1 日後之97年7 月22日前提起上
    訴，始為適法。而抗告人即被告雖於97年7 月22日即郵寄上
    訴狀向本院提起上訴，有限時掛號函件執據附卷可稽，惟迄
    翌（23）日始送達本院，亦有本院之收文章戳可憑，是抗告
    人即被告之上訴顯已逾越上訴期間，而屬違背法律上之程式
    ，且無從補正，原審據刑事訴訟法第362 條之規定，裁定駁
    回其上訴，於法洵無不合。抗告人空言指摘原審裁定，請求
    本院查明准予上訴，要無理由，應予駁回。
五、依刑事訴訟法第455 條之1 第4 項、第5 項、第412 條，裁
    定如主文。
中    華    民    國    97    年    11    月    28    日
                刑事第十庭  審判長  法  官   江德民
                                    法  官   陳添喜
                                    法  官   蘇昌澤
以上正本證明與原本無異。
不得抗告。
                                    書記官   田宜芳
中    華    民    國    97    年    12    月    3     日


司法院資訊處製作；財團法人民間司法改革基金會備份。
